臺灣宜蘭地方法院刑事判決
111年度易字第194號
公  訴  人  臺灣宜蘭地方檢察署檢察官
被      告  邱正雄




            邱顯明




上列被告因毀棄損壞案件，經檢察官提起公訴（110年度偵字第3
570號、110年度偵字第4208號），本院判決如下：
    主  文
邱顯明犯毀損他人物品罪，處拘役貳拾日，如易科罰金，以新臺
幣壹仟元折算壹日。又共同犯毀損他人物品罪，處拘役貳拾日，
如易科罰金，以新臺幣壹仟元折算壹日。應執行拘役參拾日，如
易科罰金，以新臺幣壹仟元折算壹日。
邱正雄共同犯毀損他人物品罪，處拘役貳拾日，如易科罰金，以
新臺幣壹仟元折算壹日。
    犯罪事實
一、邱正雄與邱顯明為父子，明知坐落在宜蘭縣○○市○○路0○00號
    房地（建號：宜蘭縣宜蘭宜蘭市○○0段000○000號；地號：宜
    蘭縣○○市○○0段000地號，下稱「本件房地」），業經王柏華
    之妻章婉瑜於民國109年10月14日在本院強制執行事件標得
    ，並於109年10月30日取得權利移轉證書，雖未經本院點交
    上揭不動產，然已為該不動產之所有權人。邱正雄與邱顯明
    自109年10月30日起，無原合法占有該房地之權源，均心有
    不滿不欲遷移，竟為下列行為：㈠邱顯明基於毀損之犯意，
    於110年3月27日21時許，持其公司內之剪刀1把，拆剪王柏
    華所有、於110年3月26日12時許裝設在上開房地屋外之監視
    器線路共計3支，致令不堪使用，足生損害於王柏華。㈡邱正
    雄與邱顯明共同基於毀損之犯意聯絡，於110年4月9日17時
    許，由邱正雄指示邱顯明持上開剪刀1把，拆剪由王柏華所
    有、於110年4月8日13時許裝設在上開房地屋外之監視器線
    路共計3支，致令不堪使用，足生損害於王柏華。
二、案經王柏華訴由宜蘭縣政府警察局宜蘭分局報告臺灣宜蘭地
    方檢察署檢察官偵查起訴。
    理  由
一、按被告以外之人於審判外之言詞或書面陳述，除法律有規定
    者外，不得作為證據；又被告以外之人於審判外之陳述，雖
    不符合同法第159條之1至第159條之4之規定，但經當事人於
    審判程序同意作為證據，法院審酌該言詞陳述或書面陳述作
    成時之情況，認為適當者，亦得為證據。當事人、代理人或
    辯護人於法院調查證據時，知有第159條第1項不得為證據之
    情形，而未於言詞辯論終結前聲明異議者，視為有前項之同
    意，刑事訴訟法第159條第1項及第159條之5分別定有明文。
    查本案認定事實所引用之卷證資料，並無證據證明係公務員
    違背法定程序所取得，而當事人於本院行準備程序及審理時
    ，就本案之供述證據均不爭執其證據能力，且表示同意引用
    為證據，本院審酌前揭陳述作成時之情況，並無違法取證之
    瑕疵，亦認以之作為證據為適當，是本件有關被告以外之人
    於審判外之言詞或書面陳述等供述證據，依前揭法條意旨，
    自均得為證據。其餘資以認定本案犯罪事實之非供述證據，
    亦查無違反法定程序取得之情形，依刑事訴訟法第158條之4
    反面規定，應具證據能力，合先敘明。
二、訊據被告邱顯明、邱正雄固均坦承有於上開時、地由被告邱
    顯明持剪刀拆剪告訴人王柏華所有之監視器線路各3支等情
    ，惟矢口否認有何毀損犯行，被告邱顯明辯稱：是伊父親邱
    正雄打電話告知伊有人在上開房地裝監視器，後來伊拿公司
    裡的剪刀去將監視器的電線剪掉，並送去派出所，一開始派
    出所不收，後來邱正雄報案之後，派出所才叫伊將監視器拿
    去派出所等語。另被告邱正雄則辯稱：該處是伊的房地，是
    伊叫被告邱顯明去剪監視器電線的等語。經查：
（一）被告邱顯明先於110年3月27日21時許，持剪刀拆剪告訴人
      所有、裝設在上開房地屋外之監視器線路共計3支，復於1
      10年4月9日17時許，由被告邱正雄指示被告邱顯明持上開
      剪刀，再次拆剪告訴人所有、於110年4月8日裝設在上開
      房地屋外之監視器線路共計3支，前開監視器因線路遭剪
      斷而不堪使用等情，業經證人即告訴人於警詢、偵查中證
      述明確，並為被告邱顯明等2人所不否認，復有扣押筆錄
      、扣押物品目錄表、扣押物品收據、贓物認領保管單、
　　　監視錄影畫面擷取照片、告訴人提出之監視器損壞照片等
      （警8342號卷第10至18頁、警11215號卷第9至13、14、16
      至18頁、偵4208號卷第38至43頁、第51至56頁）在卷可稽
      ，故此部分事實首堪認定。
（二）又被告邱顯明2人雖以上開房地尚未點交予買受人即告訴
      人之妻章婉瑜，應仍屬被告邱正雄所有，故認告訴人在上
      開房地之屋外2次裝設監視器有妨害秘密之虞，而由被告
      邱顯明先後2次以剪刀剪斷前開監視器線路而拆下等語置
      辯。然查，上述坐落於宜蘭縣○○市○○路0○00號之房地（建
      號：宜蘭縣宜蘭宜蘭市○○0段000○000號；地號：宜蘭縣○○
      市○○0段000地號）業經告訴人之妻章婉瑜於109年10月14
      日在本院強制執行事件標得，並於109年10月30日取得權
      利移轉證書，此有本院109年10月30日宜院春107司執庚字
      第19224號不動產權利移轉證書、本院110年度重訴字第12
      號民事判決（偵3570號卷第35之1頁、第94至101頁）附卷
      可參，足認上開房地之所有權已歸屬告訴人之妻章婉瑜至
      為明確。又觀之被告邱顯明及邱正雄均明知先後2次裝設
      在上開房地屋外之監視器各3支，均非被告2人所有，而上
      開房地之所有權亦經章婉瑜透過本院強制執行事件得標取
      得，業如前述，堪認被告邱顯明、邱正雄2人均無何權利
      擅自推由被告邱顯明持剪刀破壞前開監視器之線路而拆卸
      之，是被告2人前開所辯，諒屬犯後圖卸之詞，均無足採
      憑。
（三）綜上所述，本案事證明確，被告2人所辯要屬臨訟卸責之
      詞，不足採信，被告2人所為上開毀損犯行均堪以認定，
      應予依法論科。
三、核被告邱顯明2次所為及被告邱正雄所為，均係犯刑法第354
    條之毀損他人物品罪。又被告邱顯明與邱正雄2人就上開犯
    罪事實欄一、㈡之毀損犯行，有犯意聯絡及行為分擔，均為
    共同正犯。再被告邱顯明所犯上開二罪，犯意各別，行為互
    殊，應予分論併罰。爰審酌被告2人不知理性處事，僅因不
    滿告訴人在上開房地屋外裝設監視器，即率爾由被告邱顯明
    持剪刀任意將告訴人之監視器線路剪斷拆卸，致令上開監視
    器均不堪用，漠視法紀及恣意侵犯他人財產權，所為實有不
    該，兼衡被告2人犯後否認犯行，且迄今尚未與告訴人達成
    和解、賠償告訴人所受損害，並考量被告2人之犯罪動機、
    目的、手段、所生損害程度，以及被告邱顯明自陳從事旅遊
    業、須扶養父母、配偶及1名在學子女之生活狀況、高職畢
    業之智識程度，被告邱正雄自陳無業、需照顧其中風之配偶
    之生活狀況、小學畢業之智識程度等一切情狀，各量處如主
    文所示之刑，並諭知易科罰金之折算標準，再就被告邱顯明
    部分定應執行之刑及諭知易科罰金之折算標準。。
據上論斷，應依刑事訴訟法第299條第1項前段，刑法第354條、
第28條、第41條第1項前段、第51條第6款，刑法施行法第1條之1
第1項，判決如主文。
本案經檢察官梁光宗提起公訴，檢察官張學翰到庭執行職務。
中　　華　　民　　國　　111 　年　　6 　　月　　17　　日
                    刑事第五庭  法  官  程明慧
以上正本證明與原本無異。
如不服本判決應於收受本判決後20日內向本院提出上訴書狀，並
應敘述具體理由。若未敘述理由者，應於上訴期間屆滿後20日內
向本院補提理由書狀（均須按他造當事人之人數附繕本）。
                                書記官  高雪琴
中　　華　　民　　國　　111 　年　　6 　　月　　20　　日
附錄本案論罪科刑法條：
中華民國刑法第354條
毀棄、損壞前二條以外之他人之物或致令不堪用，足以生損害於
公眾或他人者，處2年以下有期徒刑、拘役或1萬5千元以下罰金
。